---
title: "Prova Econometria A - Salarios 1"
author: "Aguimar Neto"
date: '2022-06-20'
output: pdf_document
---

```{r setup, include=FALSE}
knitr::opts_chunk$set(echo = TRUE)
```

## R Markdown

1.1. Estime o modelo abaixo e analise os resultados estimados.

$log(sal_h)=\beta_0 + \beta_1 educ + \beta_2 idade + \beta_3 branco + \beta_4 mulher + \beta_5 urbano + \mu$

```{r salarios}
getwd()
setwd("C:\\Users\\aguim\\Documents\\Mestrado - CAEN\\Econometria\\data")
options(scipen = 999)

load("salario1.Rdata")

msalarios <- lm(lsal_h ~ educ+idade+branco+mulher+urbano, data = salarios)
summary(msalarios)

```

### a)	(2 pontos) Teste a significância individual dos coeficientes estimados (estabeleça as hipóteses nula e alternativa para cada coeficiente, reporte as estatísticas do teste e seus valores-p correspondentes, a regra de decisão empregada e suas conclusões).

| Coeficiente | Hipótese Nula | Hipótese Alternativa | t-value | p-value            | Teste Utilizado ( t de ho) |
|-------------|---------------|----------------------|---------|--------------------|----------------------------|
| B1          | Igual a 0     | Diferente de 0       | 19.778  | 0.0000000000000002 |              P(\|t\|) < 5% |
| B2          | Igual a 0     | Diferente de 0       | 10.206  | 0.0000000000000002 |              P(\|t\|) < 5% |
| B3          | Igual a 0     | Diferente de 0       | 2.824   |            0.00484 |              P(\|t\|) < 5% |
| B4          | Igual a 0     | Diferente de 0       | -4.329  |          0.0000165 |              P(\|t\|) < 5% | 
| B5          | Igual a 0     | Diferente de 0       | 2.827   |            0.00479 |              P(\|t\|) < 5% |

Portanto, podemos dizer que todos os coeficientes estimados são individualmente estatísticamente significantes. Ho foi rejeitado em todos ao nível de 5% no p-value.


### b)	(2 pontos) Teste a significância global do modelo de regressão (estabeleça as hipóteses nula e alternativa, reporte a estatística do teste e seu valor-p correspondente, a regra de decisão empregada e sua conclusão).

$Ho = \beta_1=0, \beta_2=0, \beta_3=0, \beta_4=0, \beta_5=0$

$H1 = Existe\ pelo\ menos\ um\ \beta <> 0$

Observando o p_value da estatística F podemos dizer que a probabilidade de todos os coeficientes serem iguais a 0 e portanto nenhum explicar o modelo gerado a partir das observações de salários é bem menor que o nível de significância de 5%, então podemos afirmar que rejeitamos a hipótese nula ao nível de 5% com bastente folga.

### c)	(2 pontos) Analise o ajustamento do modelo (R2)

Observando o coeficiente de determinação $R^2$, vemos que as variáveis independentes educ,idade,branco,mulher,urbano explicam em média 38% (0.3794) da variação da variável dependente _lsal_h_

### d)	(2 pontos) Analise os efeitos marginais estimados da(s) variável(is) explicativa (s) do modelo.

De acordo com o modelo:

Cada ano de educ a mais representa 9,55% de acréscimo no valor de lsal_h

Cada ano de idade a mais representa 2,12% de acréscimo no valor de lsal_h

Se o indivíduo tiver a cor branca representa 11,80% de acréscimo no valor de lsal_h em comparação com indivíduos de cor diferente de branco

Se o indivíduo for do sexo masculino isso representa 17,91% de acréscimo no valor de lsal_h em comparação com indivíduos do sexo feminino

Se o indivíduo habitar a zona urbana, isso representa 13,86% de acrescimo no valor de lsal_h em comparação com indíviduos da zona não urbana




## 1.2.	(1 ponto) Estenda o modelo original para permitir que o retorno da educação dependa da raça e teste se o retorno da educação depende realmente da raça (estabeleça as hipóteses nula e alternativa, reporte a estatística do teste e seu valor-p correspondente, a regra de decisão empregada e sua conclusão).

```{r}

msalarios <- lm(lsal_h ~ educ+idade+branco+mulher+urbano+educ:branco, data = salarios)

summary(msalarios)

```
```{r linearHypothesis}
library(car)
linearHypothesis(msalarios, c("branco=0", "educ:branco=0"))
```

H0 -> branco=0 e educ:branco=0
H1 -> pelo menos um dos coeficientes é diferente 0

Mesmo que individualmente o coeficiente da variável educ:branco seja estatísticamente insignificante, observamos pelo teste F que rejeitamos a hipótese nula (Pr(>F) < 5%). Desta forma, podemos dizer que com certo grau de confiança que a _educ_ sofre efeitos da _branco_

## 1.3.	(1 ponto) Novamente, comece com o modelo original, mas agora permita que (a média) dos salários difiram entre quatro grupo de pessoas: mulheres brancas, homens brancos, mulheres não brancas e homens não brancos. Qual a diferença salarial entre mulheres brancas e mulheres não brancas? 


```{r mulher:branco}

msalarios <- lm(lsal_h ~ educ+idade+branco+mulher+urbano+mulher:branco, data = salarios)

summary(msalarios)

```

mulheres(1) brancas(1) -> -0.203215 + 0.086176 + 0.078813 = -0,038226

mulheres(1) não brancas(0) -> -0.203215

A diferença dos dois grupos, em média, seria -0,038226-(-0.203215)=0.164989 (16%)

