---
title: "Econometria"
author: "Aguimar Neto"
date: '2022-06-17'
output: pdf_document
---

```{r setup, include=FALSE}
knitr::opts_chunk$set(echo = TRUE)
```

## 9.6

O arquivo *tuna.dat* apresenta dados recentes das vendas semnanais, durante um ano, de uma marca de atum enlatado, em uma cadeia de supermercados. Há 52 observações sobre as variáveis

SAL1 = vendas unitárias da marca no 1 de atum enlatado

APR1 = preço unitário da marca no 1 de atum enlatado

APR2,3 = preço por lata das marcas no 2 e 3 e atum enlatado

Disp = uma variável binária que toma o valor 1 se há uma propaganda da marca no 1 no estabelecimento durante a semana, mas não propaganda em jornais; 0 caso contrário

DispAd = uma variável binária que toma o valor 1 se há propaganda no estabelecimento e anúncio na imprensa durante aquela semana; 0 em caso contrário

```{r tuna}
load('tuna.Rdata')
summary(tuna)
```

1.  Estime, por mínimos, o modelo log-linear

```{r model}
Model9.6 <- lm(log(sal1) ~ apr1+apr2+apr3+disp+dispad, data = tuna)
summary(Model9.6)

```

2.  Discuta e interprete as estimativas de $\beta_2$ , $\beta_3$ e $\beta_4$

3.  Os sinais e as grandezas *relativas* das estimativas de $\beta_5$ e $\beta_6$ são coerentes com a lógica econônomica ? Interprete essas estimatiavas usando o artifício do exercício 9.4(c)

4.  No nível $\alpha =0,05$ de significância, teste cada uma das seguintes hipóteses.

```{r cars}
summary(cars)
```

## Exemplos de leitura de paramêtros

> > The estimated return for another year of experience, holding tenure and education fixed, is not especially large. For example, adding three more years increases log(wage) by 3(.0041) = .0123, so wage is only about 1.2% higher.

## Including Plots

You can also embed plots, for example:

```{r pressure, echo=FALSE}
plot(pressure)
```

Note that the `echo = FALSE` parameter was added to the code chunk to prevent printing of the R code that generated the plot.
